es: Características del dispositivo GPS: Con tecnología de IA; Cámara incorporada; Asistente virtual incorporado; Actualizaciones de tráfico; Control por voz; Otros
hu: GPS-eszköz jellemzői: AI-alapú; Beépített műszerfal; Beépített virtuális asszisztens; Közlekedési információk; Hangvezérlés; Egyéb
fi: GPS-laitteen ominaisuudet: Tekoälyllä toimiva; Sisäänrakennettu kojelautakamera; Sisäänrakennettu virtuaalinen avustaja; Liikennepäivitykset; Ääniohjaus; Muu
sl-SI: Lastnosti naprave GPS: Poganja UI; Vgrajena kamera na armaturni plošči; Vgrajen virtualni pomočnik; Posodobitve prometa; Glasovno upravljanje; Drugo
cs: Vlastnosti zařízení GPS: S umělou inteligencí; Vestavěná palubní kamera; Vestavěný virtuální asistent; Aktualizace provozu; Hlasové ovládání; Jiné
bg-BG: Функции на GPS устройството: Задвижван от AI; Вградена камера за управление; Вграден виртуален асистент; Актуализации на трафика; Гласово управление; Други
ko: GPS 장치 기능: AI 기반; 내장 블랙박스; 내장 가상 비서; 교통정보 업데이트; 음성 제어; 기타
sk-SK: Funkcie GPS zariadenia: Podporovaný umelou inteligenciou; Vstavaná palubná kamera; Zabudovaný virtuálny asistent; Aktualizácie premávky; Ovládanie hlasom; Iné
pt-BR: Recursos do dispositivo GPS: Com IA; Câmera de painel integrada; Assistente virtual integrado; Atualizações de trânsito; Controle de voz; Outro
tr: GPS cihazı özellikleri: Yapay zeka destekli; Dahili araç içi kamera; Dahili sanal asistan; Trafik güncellemeleri; Ses kontrolü; Diğer
nb: GPS-enhetsfunksjoner: KI-drevet; Innebygd dashbordkamera; Innebygd virtuell assistent; Trafikkoppdateringer; Talekontroll; Annet
lt-LT: GPS įrenginio ypatybės: Veikia DI pagrindu; Integruota prietaisų skydelio kamera; Integruotas virtualus asistentas; Eismo atnaujinimai; Valdymas balsu; Kita
ro-RO: Caracteristici dispozitiv GPS: Pe bază de AI; Cameră de bord încorporată; Asistent virtual încorporat; Actualizări din trafic; Control vocal; Altele
ru: Характеристики устройства GPS: На базе ИИ; Встроенный видеорегистратор; Встроенный виртуальный помощник; Обновления трафика; Голосовое управление; Другое
en: GPS device features: AI-powered; Built-in dash cam; Built-in virtual assistant; Traffic updates; Voice control; Other
vi: Tính năng thiết bị GPS: Hỗ trợ bởi AI; Camera hành trình tích hợp; Trợ lý ảo tích hợp; Cập nhật giao thông; Điều khiển bằng giọng nói; Khác
ja: GPSデバイスの機能: AI搭載; 内蔵ドライブレコーダー; 内蔵仮想アシスタント; 交通情報; 音声コントロール; その他
it: Funzionalità del dispositivo GPS: Alimentato dall'intelligenza artificiale; Dash cam integrata; Assistente virtuale integrato; Aggiornamenti sul traffico; Controllo vocale; Altro
nl: Kenmerken GPS-apparaat: AI-aangedreven; Ingebouwde dashcam; Ingebouwde virtuele assistent; Verkeersupdates; Spraakbesturing; Andere
th: คุณลักษณะของอุปกรณ์ GPS: ขับเคลื่อนด้วย AI; กล้องติดรถยนต์ในตัว; ผู้ช่วยเสมือนในตัว; อัปเดตการจราจร; การควบคุมเสียง; อื่นๆ
zh-CN: GPS 设备功能: AI 赋能; 内置行车记录仪; 内置虚拟助手; 路况更新; 语音控制; 其他
fr: Fonctionnalités de l’appareil GPS: Doté d’une IA; Caméra de tableau de bord intégrée; Assistant virtuel intégré; Mises à jour du trafic; Commande vocale; Autre
hr-HR: Značajke GPS uređaja: Pokreće umjetna inteligencija; Ugrađena autokamera; Ugrađeni virtualni pomoćnik; Prometni izvještaji; Glasovno upravljanje; Ostalo
el: Χαρακτηριστικά συσκευής GPS: Με τεχνολογία ΑΙ; Ενσωματωμένη κάμερα ταμπλό; Ενσωματωμένος εικονικός βοηθός; Ενημερώσεις κυκλοφορίας; Φωνητικός έλεγχος; Άλλο
sv: Detaljer för GPS-enhet: AI-driven; Inbyggd DAC; Inbyggd virtuell assistent; Trafikuppdateringar; Röststyrning; Övrigt
da: GPS-enhedsfunktioner: AI-drevet; Indbygget bilkamera; Indbygget virtuel assistent; Trafikopdateringer; Stemmekontrol; Andet
zh-TW: GPS 裝置功能: AI 驅動; 內建行車記錄器; 內建虛擬助手; 交通動態; 語音控制; 其他
de: Funktionen des GPS-Geräts: KI-gestützt; Integrierte Dashcam; Integrierter virtueller Assistent; Verkehrsinformationen; Sprachsteuerung; Sonstiges
pl: Funkcje urządzenia GPS: Obsługiwany przez sztuczną inteligencję; Wbudowana kamera samochodowa; Wbudowany wirtualny asystent; Aktualizacje ruchu drogowego; Sterowanie głosowe; Inne
pt-PT: Características do dispositivo GPS: Alimentado por IA; Câmara de bordo incorporada; Assistente virtual integrada; Atualizações de trânsito; Controlo por voz; Outro